【裁判字號】    98,審訴,4013
【裁判日期】    980723
【裁判案由】    債務人異議之訴
【裁判全文】
臺灣臺北地方法院民事裁定            98年度審訴字第4013號
原      告  甲○○
被      告  彰化商業銀行股份有限公司
法定代理人  乙○○
上列當事人間債務人異議之訴事件，本院裁定如下：
    主  文
本件移送臺灣板橋地方法院。
    理  由
一、按訴訟之全部或一部，法院認為無管轄權者，依原告聲請或
    依職權以裁定移送其管轄法院，民事訴訟法第28條第 1項定
    有明文；強制執行程序，除強制執行法有規定外，準用民事
    訴訟法之規定，強制執行法第30條之 1亦有明文。又執行名
    義成立後，如有消滅或妨礙債權人請求之事由發生，債務人
    得於強制執行程序終結前，向執行法院對債權人提起異議之
    訴，強制執行法第14條第1項前段定有明文，且參諸該條文
    於民國85年10月9日修正之立法理由，係為免債務人奔走於
    執行法院與受訴法院間之不便，方明文規定應以執行法院為
    本訴之管轄法院，而強制執行法第14條所規定執行債務人對
    債權人提起異議之訴之範圍，亦在排除執行債權人得據執行
    名義對執行債務人總體財產為強制執行之執行力而論，縱使
    受理執行之法院因財產所在地等問題，因而囑託其他地方法
    院就執行債務人之個別財產為執行，受託執行法院亦僅處理
    該項特定財產之執行事務，關於執行法院是否尚有執行債務
    人之其他財產狀況，並非受託執行法院所得與聞，考諸前述
    強制執行法第14條之立法目的，該規定所指之執行法院，自
    應限於受理執行債權人聲請之執行法院，而非尚及於受託執
    行法院，方屬妥適。
二、查本件原告既係主張被告所執執行名義成立後，其有清償等
    消滅或妨礙債權人請求之事由發生，因而提起本件債務人異
    議之訴，參諸前揭規定意旨及說明，而被告係於98年6月1日
    向臺灣板橋地方法院具狀聲請對原告及訴外人李文豪、洪金
    菊等人之財產為強制執行，經該院以98年度司執字第3850 1
    號受理執行在案後，僅就其中原告對訴外人「遠傳電信股份
    有限公司」之薪資、津貼、補助費及獎金部分，於98 年7月
    6日發函囑託本院代為執行，業經本院調閱98年度司執助字
    第45 01號案卷審核屬實，本院既僅係針對原告部分財產受
    託執行之法院，參諸前揭規定意旨及說明，原告聲請撤銷者
    既係基於臺灣板橋地方法院強制執行程序之執行名義，揆諸
    上開說明，原告提起本件債務人異議之訴，自應由臺灣板橋
    地方法院管轄，茲原告向無管轄權之本院起訴，顯係違誤，
    爰依職權將本件移送於該管轄法院。
三、依首開規定，裁定如主文。
中    華    民    國    98    年    7    月    23    日
                  民事第六庭    法  官  林麗真
以上正本係照原本作成
如不服本裁定關於核定訴訟標的價額部分，應於送達後10日內向
本院提出抗告狀，並繳納抗告費新台幣 1,000元；其餘關於命補
正法定代理人部分，不得抗告。
中    華    民    國    98    年    7    月    23    日
                                書記官  黃士元


司法院資訊處製作；財團法人民間司法改革基金會備份。
